臺灣新竹地方法院民事簡易判決　　　　100年度竹簡字第129號
原　　　告　陳瑞華
被　　　告　盧寶霖
上列當事人間請求損害賠償事件，經原告提起附帶民事訴訟，由
本院刑事庭裁定移送前來（99年度竹簡附民字第14號），本院於
民國100 年5 月17日辯論終結，判決如下：
    主  文
被告應給付原告新臺幣壹拾貳萬伍仟零貳拾玖元，及自民國九十
九年八月二十一日起至清償日止，按年息百分之五計算之利息。
原告其餘之訴駁回。
訴訟費用由被告負擔百分之七十、餘由原告負擔。
本判決第一項得假執行。
原告其餘假執行之聲請駁回。
    事 實 及 理 由
壹、程序方面：
    本件被告經合法通知，未於言詞辯論期日到場，核無民事訴
    訟法第386 條各款所列情形，爰依原告聲請，由其一造辯論
    而為判決。
貳、實體方面：
一、原告主張：緣被告與原告二人為包商合作關係，被告因先前
    多次與原告協調工程款項請領之債務不成，竟基於傷害他人
    身體之犯意，於民國（下同）98年5 月31日凌晨零時10分許
    ，在新竹市○○區○○路413 巷29弄之路口，以釘有生鏽鐵
    釘之木條自背後襲擊原告後腦、後背、右大腿之部位，致原
    告受有頭部外傷顱內出血、頭皮裂傷（約2 公分）、右大腿
    撕裂傷（約2 公分）及背部擦傷之傷害，被告觸犯傷害罪嫌
    ，業經檢察官聲請簡易判決處刑，並經本院以99年度竹簡字
    第112 號判決有期徒刑6 月在案。查原告因傷於新竹國泰醫
    院住院治療至98年6 月6 日止，醫療費用共計新台幣（下同
    ）3,189 元，又原告本為一油漆師傅，每日工資2,500 元，
    出院後因經常頭部劇烈疼痛致在家療養，計有3 個月時間無
    法外出工作，共損失收入225,000 元，另因受傷疼痛而受有
    精神上之痛苦，併請求賠償精神上之損害200,000 元，綜上
    ，原告爰依民法侵權行為損害賠償之規定提起本訴訟，並聲
    明請求：（一）被告應給付原告428,189 元，及自刑事附帶
    民事起訴狀繕本送達之翌日起至清償日止，按年息百分之5
    計算之利息。（二）原告願供擔保，請准對被告為假執行之
    宣告。（三）訴訟費用由被告負擔。
二、被告未於言詞辯論期日到場，亦未提出準備書狀作何聲明或
    陳述。
三、本院之判斷：
（一）原告主張：緣被告與原告二人為包商合作關係，被告因先
      前多次與原告協調工程款項請領之債務不成，竟基於傷害
      他人身體之犯意，於98年5 月31日凌晨零時10分許，在新
      竹市○○區○○路413 巷29弄之路口，以釘有生鏽鐵釘之
      木條自背後襲擊原告後腦、後背、右大腿之部位，致原告
      受有頭部外傷顱內出血、頭皮裂傷（約2 公分）、右大腿
      撕裂傷（約2 公分）及背部擦傷之傷害，被告觸犯傷害罪
      嫌，業經檢察官聲請簡易判決處刑，並經本院以99年度竹
      簡字第112 號判決有期徒刑6 月確定在案，業據其提出診
      斷證明書一件，並有本院99年度竹簡字第112 號刑事簡易
      判決在卷可參，復經本院依職權調閱該等刑事卷宗無訛，
      即堪憑信。是被告之傷害行為與原告之受傷結果，二者間
      具有相當因果關係，從而，原告主張被告應就其傷害負侵
      權行為損害賠償責任等，即屬有據，應予准許。
（二）次按因故意或過失，不法侵害他人之權利者，負損害賠償
      責任；不法侵害他人之身體或健康者，對於被害人因此喪
      失或減少勞動能力或增加生活上之需要時，應負損害賠償
      責任；不法侵害他人身體健康者，被害人雖非財產上之損
      害，亦得請求賠償相當之金額，民法第184 條第1 項前段
      、第193 條第1 項、第195 條第1 項分別定有明文。原告
      既因被告之侵權行為而受損害，已如前述，依上揭規定，
      其請求被告賠償其所受財產上及非財產上損害，即非無據
      。茲審酌原告各項請求金額是否妥適，爰分別審核論述如
      下：
  １、醫療費用部分：
      查，原告主張其因上開傷害於新竹國泰醫院住院治療至98
      年6 月6 日止，醫療費用共計新台幣（下同）3,189 元，
      有其提出國泰綜合醫院新竹分院醫療費用收據二件等為證
      ，此部分之請求，核屬有據，應予准許。
  ２、工作損失部分：
      第查，原告主張其本為一油漆師傅，每日工資2,500 元，
      出院後因經常頭部劇烈疼痛致在家療養，計有3 個月時間
      無法外出工作，共損失收入225,000 元等情，惟其未提出
      任何書證以供審酌，經本院函詢國泰醫療財團法人新竹國
      泰綜合醫院，其函覆稱：「說明：…二、病人於98年5 月
      31日因外傷至本院急診就醫，經腦部電腦斷層掃瞄檢查發
      現顱內出血（約3 公分），當日即辦理住院，並於98年6
      月6 日情況改善後出院。三、迄今，病人僅於98年6 月12
      日門診追蹤一次，之後未再回診就醫；依一般醫理，病人
      之勞動能力應無減損，惟受傷後宜療養一至三個月。」，
      有該院100 年3 月16日（100 ）竹行字第099 號函在卷足
      稽（見本院卷第21頁），被告未到庭爭執或陳述，復未提
      出書狀以供斟酌，依前開事證，堪認原告主張三個月無法
      工作一節為可採。然原告主張其每日工2,500 元，則未提
      出證據為憑，其亦稱工資都是拿現金，97、98年未報（所
      得）稅，並同意本件工作損失的計算基準以政府規定最低
      基本工資來計算等語（見本院卷第24頁、第41頁筆錄），
      依行政院核定之98年度勞工最低基本工資為每月17,280元
      ，原告主張三個月之工作損失共計51,840元，其此部分請
      求於法有據，逾此部分之工作損失請求，尚非可採，應予
      駁回。
  ３、精神慰撫金部分：
    (1)原告主張其因受傷疼痛而受有精神上之痛苦，併請求賠償
      精神上之損害200,000 元。
    (2)按不法侵害他人之人格權，被害人受有非財產上損害，請
      求加害人賠償相當金額之慰撫金時，法院對於慰撫金之量
      定，應斟酌實際加害情形、所造成之影響、被害人痛苦之
      程度、兩造之身分地位經濟情形及其他各種狀況，以核定
      相當之數額，最高法院47年台上字第1221號、51年台上字
      第223 號判例意旨可資參照。經查，本件原告既因被告之
      故意傷害行為致其受有頭部外傷顱內出血、頭皮裂傷（約
      2 公分）、右大腿撕裂傷（約2 公分）及背部擦傷之傷害
      ，其造成原告生活上之不便以及精神上之煎熬，故原告請
      求被告賠償非財產上損害之精神慰撫金，洵無不合。然衡
      諸本件被告故意傷害行徑，致原告無端受有前開傷害，嗣
      後治療期間長達3 個月，受有相當之肉體及精神上痛苦，
      本院衡量兩造之身分、地位、經濟狀況、侵權行為情節之
      輕重等一切情狀，認為原告僅請求精神慰撫金70,000元為
      適當，應予准許。
（三）從而，原告本於侵權行為之損害賠償請求權，請求被告賠
      償125,029 元，及自起訴狀繕本送達翌日即99年8 月21日
      起至清償日止，按年息百分之5 計算之利息，為有理由，
      應予准許，逾此部分之請求，尚非有據，應予駁回。
四、本件係依民事訴訟法第427 條適用簡易訴訟程序所為被告部
    分敗訴之判決，依同法第389 條第1 項第3 款規定，應依職
    權宣告假執行，是原告陳明願供擔保，聲請宣告假執行，經
    核其勝訴部份，應係促使本院職權之發動；至其敗訴部分之
    假執行聲請，因該部分訴之駁回而失所依據，應併予駁回，
    附此敘明。
五、據上論結，本件原告之訴為一部有理由，一部無理由，依民
    事訴訟法第79條、第85條第2 項、第389 條第1 項第3 款，
    判決如主文。
中    華    民    國  100    年      5    月    31    日
                  新竹簡易庭    法  官  陳順珍
以上正本係照原本作成。
如對本判決上訴，須於判決送達後20日內向本院提出上訴狀。
如委任律師提起上訴者，應一併繳納上訴審裁判費。
中    華    民    國  100    年      5    月    31    日
                                書記官  陳筱筑